【裁判字號】    97,訴,2642
【裁判日期】    971022
【裁判案由】    違反毒品危害防制條例
【裁判全文】
臺灣彰化地方法院刑事判決              97年度訴字第2642號
公  訴  人  臺灣彰化地方法院檢察署檢察官
被      告  甲○○
上列被告因違反毒品危害防制條例案件，經檢察官提起公訴（97
年度毒偵字第3243號），本院以簡式審判程序判決如下：
    主    文
甲○○施用第一級毒品，累犯，處有期徒刑捌月。扣案之注射針
筒壹支沒收。
    犯罪事實
一、甲○○前於民國82年間因違反肅清煙毒條例案件，經臺灣
    高等法院臺中分院以82年度上訴字第101號判決判處有期徒
    刑3年1月確定，入監執行後於83年11月7日假釋付保護管束
    ，後因撤銷假釋應執行殘刑有期徒刑1年8月20日；另於85年
    間因違反肅清煙毒條例及麻醉藥品管理條例等案件，分別經
    臺灣高等法院臺中分院以85年度上訴字第481號、85年度上
    易字第499號判決判處有期徒刑3年6月、5月確定，後並經定
    應執行刑為有期徒刑3年10月確定；復因違反肅清煙毒條例
    及麻醉藥品管理條例等案件，經本院以85年度訴字第710號
    判決判處有期徒刑3年6月、6月，應執行有期徒刑3年10月確
    定，與前開案件及殘刑接續執行後於90年5月21日假釋付保
    護管束，後因撤銷假釋應執行殘刑有期徒刑4年29日；於93
    年6月10日入監執行殘刑後，前開案件經本院以96年度聲減
    字第590號裁定分別減為應執行有期徒刑1年11月、1年11月
    確定，應執行殘刑2月29日，於96年7月16日執行完畢。92
    年間因施用毒品案件，經依法院裁定送入觀察勒戒處所觀察
    勒戒後，經評定認有繼續施用毒品傾向，再依法院裁定送入
    戒治處所施以強制戒治，於93年6月9日執行完畢，並由臺灣
    彰化地方法院檢察署檢察官以93年度戒毒偵字第221號為不
    起訴處分確定。詎猶不知悔改，竟基於施用第一級毒品之犯
    意，於97年7月8日上午10時許，在其位於彰化縣埔心鄉○○
    ○路295號住處內，以將第一級毒品海洛因摻入注射針筒內
    注射手臂之方式，施用第一級毒品海洛因1次。嗣於97年7月
    10 日上午9時20分許，在彰化縣員林鎮○○路240巷口為警
    盤查，甲○○主動將其所有供己施用毒品之注射針筒1支交
    予警察查扣，並向警坦承上開施用第一級毒品行為，而向警
    自首並接受裁判。
二、案經彰化縣警察局員林分局報告臺灣彰化地方法院檢察署檢
    察官偵查起訴。
    理  由
一、本件被告甲○○所犯係死刑、無期徒刑、最輕本刑為3年以
    上有期徒刑以外之罪，其於準備程序中就被訴事實為有罪之
    陳述，經告知被告簡式審判程序之旨，並聽取公訴人及被告
    之意見後，本院合議庭認為適宜而裁定由受命法官獨任進行
    簡式審判程序，合先敘明。
二、上揭犯罪事實，業據被告甲○○於警詢及偵審中坦承不諱，
    且被告於上揭時地為警查獲後，經警採集其尿液送驗結果，
    確呈現海洛因代謝物之可待因、嗎啡陽性反應，此有詮昕科
    技股份有限公司出具之濫用藥物尿液檢驗報告1份及彰化縣
    警察局員林分局委託檢驗尿液代號與真實姓名對照認證單各
    1 份在卷可稽，足認被告自白與事實相符，堪可採信。又被
    告前於82年間因違反肅清煙毒條例案件，經臺灣高等法院
    臺中分院以82年度上訴字第101號判決判處有期徒刑3年1月
    確定，入監執行後於83年11月7日假釋付保護管束，後因撤
    銷假釋應執行殘刑有期徒刑1年8月20日；另於85年間因違反
    肅清煙毒條例及麻醉藥品管理條例等案件，分別經臺灣高等
    法院臺中分院以85年度上訴字第481號、85年度上易字第499
    號判決判處有期徒刑3年6月、5月確定，後並經定應執行刑
    為有期徒刑3年10月確定；復因違反肅清煙毒條例及麻醉藥
    品管理條例等案件，經本院以85年度訴字第710號判決判處
    有期徒刑3年6月、6月，應執行有期徒刑3年10月確定，與前
    開案件及殘刑接續執行後於90年5月21日假釋付保護管束，
    後因撤銷假釋應執行殘刑有期徒刑4年29日；於93年6月10
    日入監執行殘刑後，前開案件經本院以96年度聲減字第590
    號裁定分別減為應執行有期徒刑1年11月、1年11月確定，應
    執行殘刑2月29日，於96年7月16日執行完畢。92年間因施
    用毒品案件，經依法院裁定送入觀察勒戒處所觀察勒戒後，
    經評定認有繼續施用毒品傾向，再依法院裁定送入戒治處所
    施以強制戒治，於93年6月9日執行完畢，並由臺灣彰化地方
    法院檢察署檢察官以93年度戒毒偵字第221號為不起訴處分
    確定等節，有臺灣高等法院被告前案紀錄表1份在卷可憑。
    綜上所述，本案事證明確，被告犯行堪以認定。
三、核被告所為，係犯毒品危害防制條例第10條第1項之施用第
    一級毒品罪。被告施用第一級毒品前持有第一級毒品之低度
    行為，應為其施用之高度行為所吸收，不另論罪。查，被告
    係於上揭時地，因形跡可疑為警盤查，而主動將其所有供己
    施用毒品之注射針筒1支交予警察查扣，並坦承上開施用第
    一級毒品行為，業據被告供明在卷，被告既於警察發覺犯罪
    前，即主動向警自首上開施用第一級毒品海洛因犯行，嗣亦
    接受裁判，核與刑法第62條自首之規定相符，爰依刑法第62
    條前段規定減輕其刑。另查，被告前於82年間因違反肅清煙
    毒條例案件，經臺灣高等法院臺中分院以82年度上訴字第
    101號判決判處有期徒刑3年1月確定，入監執行後於83年11
    月7日假釋付保護管束，後因撤銷假釋應執行殘刑有期徒刑1
    年8月20日；另於85年間因違反肅清煙毒條例及麻醉藥品管
    理條例等案件，分別經臺灣高等法院臺中分院以85年度上訴
    字第481號、85年度上易字第499號判決判處有期徒刑3年6
    月、5月確定，後並經定應執行刑為有期徒刑3年10月確定；
    復因違反肅清煙毒條例及麻醉藥品管理條例等案件，經本院
    以85年度訴字第710號判決判處有期徒刑3年6月、6月，應執
    行有期徒刑3年10月確定，與前開案件及殘刑接續執行後於
    90年5月21日假釋付保護管束，後因撤銷假釋應執行殘刑有
    期徒刑4年29日；於93年6月10日入監執行殘刑後，前開案件
    經本院以96年度聲減字第590號裁定分別減為應執行有期徒
    刑1 年11月、1年11月確定，應執行殘刑2月29日，於96年7
    月16 日執行完畢，有臺灣高等法院被告前案紀錄表1份在卷
    可稽，其於受有期徒刑執行完畢後5年以內，再故意犯本件
    有期徒刑以上之罪，為累犯，應依法加重其刑。被告同時具
    有加重及減輕事由，應依刑法第71條第1項之規定先加後減
    之。爰審酌被告曾因施用毒品案件接受觀察勒戒及強制戒治
    ，並曾因施用毒品案件，經法院多次判處罪刑確定，竟無視
    於毒品對於自身健康之戕害及國家對於杜絕毒品犯罪之禁令
    ，猶施用毒品不輟，再為本案犯行；被告吸毒係戕害自己身
    心之行為及被告犯罪後尚能於警詢及偵審中坦承犯行之態度
    等一切情狀，量處如主文所示之刑。又扣案之注射針筒1支
    ，係被告所有供犯罪所用之物，業據被告於審理中供明在卷
    ，應依刑法第38條第1項第2款規定，予以宣告沒收。
據上論斷，應依刑事訴訟法第273條之1第1項、第299條第1項前
段，毒品危害防制條例第10條第1項，刑法第11條前段、第47條
第1項、第62條前段、第38條第1項第2款，判決如主文。
中    華    民    國    97    年    10    月    22    日
                  刑事第五庭    法  官  蔡家瑜
以上正本證明與原本無異。
如不服本判決，應於判決送達後10日內，向本院提出上訴書狀，
上訴書狀應「敘述具體上訴理由」，並按他造當事人之人數附繕
本。「切勿逕送上級法院」。
中    華    民    國    97    年    10    月    22    日
                                書記官  陳秀鳳
附錄論罪科刑法條：
毒品危害防制條例第十條第一項：
施用第一級毒品者，處六個月以上五年以下有期徒刑。


司法院資訊處製作；財團法人民間司法改革基金會備份。
